Guide to the Arthur H. and Mary Marden Dean Lafayette Collection, 1520-1973
Lafayette Collection (Arthur H. and Mary Marden Dean Lafayette Collection), 1520-1973
- Series III. Correspondence
  - A. Outgoing
    - ALS to M. Beauchet (Box 36, Folder 36)
      5 Messidor [an 9] [24 Juin 1801] Cirey, 1l.
    - AL to M. Beauchet (Box 36, Folder 37)
      9 Messidor an 9 [28 Juin 1801] Cirey, 1l.
    - ALS to M. Beauchet (Box 36, Folder 38)
      12 Messidor an 9 [1 Juillet 1801] Cirey, 1l.
    - ALS to M. Beauchet (Box 36, Folder 39)
      15 Thermidor an 9 [3 Août 1801] La Grange, 1l.
    - ALS to M. Beauchet (Box 36, Folder 40)
      16 Thermidor an 9 [4 Août 1801] La Grange, 1l.
    - ALS to M. Beauchet (Box 36, Folder 41)
      20 Thermidor an 9 [8 Août 1801] La Grange, 1l.
    - ALS to M. Beauchet (Box 36, Folder 42)
      30 Thermidor an 9 [18 Août 1801] La Grange, 1l.
    - ALS to M. Beauchet (Box 36, Folder 43)
      2 Fructidor an 9 [20 Août 1801] La Grange, 1l.
    - AL to M. Beauchet (Box 36, Folder 44)
      16 Fructidor an 9 [3 Septembre 1801] Paris, 1l.
      and enclosed letter from Lafayette to the Ministre
      de la Marine.
    - ALS to M. Beauchet (Box 36, Folder 45)
      1er Vendemiaire an 10 [23 Septembre 1801] Chavaniac, 1l.
    - ALS to M. Beauchet (Box 36, Folder 46)
      4 Vendémiaire an 10 [26 Septembre 1801] Chavaniac, 1l.
    - ALS to M. Beauchet (Box 36, Folder 47)
      6 Vendémiaire an 10 [28 Septembre 1801] Chavaniac, 1l.
    - ALS to M. Beauchet (Box 36, Folder 48)
      8 Vendémiaire [an 10] [30 Septembre 1801] Chavaniac, 1l.
    - ALS to M. Beauchet (Box 36, Folder 49)
      10 Vendémiaire an 10 [2 Octobre 1801] Chavaniac, 1l.
      La guérison de notre malade se soutient...
    - ALS to M. Beauchet (Box 36, Folder 50)
      J'ai enfin reçu des nouvelles d'Adrienne...
    - ALS to M. Beauchet (Box 36, Folder 51)
      12 Vendémiaire an 10 [4 Octobre 1801] Chavaniac, 1l.
    - ALS to M. Beauchet (Box 37, Folder 1)
      16 Vendémiaire an 10 [8 Octobre 1801] Chavaniac, 1l.
    - ALS to M. Beauchet (Box 37, Folder 2)
      25 Vendémiaire an 10 [17 Octobre 1801] Lyon, 1l.
    - ALS to M. Beauchet (Box 37, Folder 3)
      29 Vendémiaire an 10 [21 Octobre 1801] Cirey, 1l.
    - LS to [M. Beauchet] (Box 37, Folder 4)
      8 Brumaire [30 Octobre 1801?] Cirey, 2 l.
    - ALS to M. Beauchet (Box 37, Folder 5)
      12 Brumaire an 10 [3 Novembre 1801] Cirey, 1l.
    - ALS to M. Beauchet (Box 37, Folder 6)
      13 Frimaire an 10 [4 Décembre 1801] Paris, 1l.
    - ALS to M. Beauchet (Box 37, Folder 7)
      30 Frimaire an 10 [21 Décembre 1801] La Grange, 1l.
    - ALS to M. Beauchet (Box 37, Folder 8)
      6 Nivôse an 10 [27 Décembre 1801] La Grange, 1l.
    - LS to [M. Beauchet] (Box 37, Folder 9)
      19 Frimaire [1802? 1803?] 2 l.
    - ALS to M. Beauchet (Box 37, Folder 10)
      1er Pluviôse, La Grange [1802? 1803?] 1l.
    - L [aman.] S to [M. Beauchet] (Box 37, Folder 11)
      10 Pluviôse, La Grange [1802? 1803?] 1l.
    - ALS to [M. Beauchet] (Box 37, Folder 12)
      13 Pluviôse [1802? 1803?] 1l.
    - LS to [M. Beauchet] (Box 37, Folder 13)
      18 Pluviôse [1802? 1803?] La Grange, 1l.
    - L [aman.] S [init.] to Beauchet (Box 37, Folder 14)
      [n.d.] [c.a. 1802] Ozouêrs, 1l.
    - L [aman.] S [init.] to Beauchet (Box 37, Folder 15)
      [n.d.] [ca. 1802] Ozouêrs, 1l.
    - ALS to M. Beauchet (Box 37, Folder 16)
      14 Nivôse an 10 [4 Janvier 1802] La Grange, 1l.
    - ALS to M. Beauchet (Box 37, Folder 17)
      16 Nivôse an 10 [6 Janvier 1802] La Grange, 1l.
    - ALS to M. Beauchet (Box 37, Folder 18)
      20 Nivôse an 10 [10 Janvier 1802] La Grange, 1l.
    - ALS to M. Beauchet (Box 37, Folder 19)
      30 Nivôse an 10 [20 Janvier 1802] La Grange, 1l.
    - ALS to M. Beauchet (Box 37, Folder 20)
      8 Pluviôse an 10 [28 Janvier 1802] La Grange, 1l.
    - ALS to M. Beauchet (Box 37, Folder 21)
      22 Pluviôse an 10 [11 Février 1802] La Grange, 1l.
    - ALS to M. Beauchet (Box 37, Folder 22)
      2 Ventôse an 10 [21 Février 1801] La Grange, 1l.
    - ALS (copy) to M. Beauchet (Box 37, Folder 23)
      2 Ventôse an 10 [21 Février 1802] Troyes, 1l.
    - ALS to M. Beauchet (Box 37, Folder 24)
      4 Ventôse an 10 [23 Février 1802] La Grange, 1l.
    - L [aman.] to M. Beauchet (Box 37, Folder 25)
      7 Germinal [28 Mars 1802?] 1l.
    - ALS to M. Beauchet (Box 37, Folder 26)
      7 Germinal an 10 [28 Mars 1802] Paris, 1l.
    - ALS to M. Beauchet (Box 37, Folder 27)
      16 Germinal [an 10] [6 Avril 1802] Paris, 1l.
      Ma nouvelle sur l'Angleterre fait long feu...
    - ALS [aman.] to M. Beauchet (Box 37, Folder 28)
      16 Germinal an 10 [6 Avril 1802] Paris, 1l.
      J'ai toujours oublié, cher Citoyen, de vous dire...
    - ALS to M. Beauchet (Box 37, Folder 29)
      1er Floréal an 10 [21 Avril 1802] La Grange, 1l.
    - ALS to M. Beauchet (Box 37, Folder 30)
      20 Messidor [an 10] [9 Juillet 1802] Cirey, 1l.
    - ALS to M. Beauchet (Box 37, Folder 31)
      24 Messidor an 10 [13 Juillet 1802] Cirey, 1l.
    - ALS [init.] to M. Beauchet (Box 37, Folder 32)
      2 Fructidor an 10 [20 Août 1802] Chavaniac, 1l.
    - ALS [init.] to M. Beauchet (Box 37, Folder 33)
      4 Fructidor [an 10] [22 Août 1802] Chavaniac, 1l.
    - LS [init.] to [Beauchet] (Box 37, Folder 34)
      8 Vendémiaire an 11 [30 Septembre 1802] La Grange.
    - ALS to [Beauchet] (Box 37, Folder 35)
      9 Vendémiaire an 11 [c. Novembre 4, 1802] La Grange, 1l.
      Je vous avais dit...
    - ALS to [Beauchet] (Box 37, Folder 36)
      14 Vendémiaire an 11 [c. November 9, 1802] La Grange, 1l.
      Je vous addresse, cher citoyen, une caisse des livres...
    - ALS to [Beauchet] (Box 37, Folder 37)
      24 Vendémiaire an 11 [c. Novembre 9, 1802] Paris, 1l.
      J'ai vu ce matin M. Mellvill...
    - ALS [init.] to M. Beauchet (Box 37, Folder 38)
      Mercredi soir [1803 or later] Paris, 1l.
      Je me proposais le plaisir de vous voir...
    - ALS to [M. Beauchet] (Box 37, Folder 39)
      28 Fructidor [1803 or later] 1l.
    - ALS to [M. Beauchet] (Box 37, Folder 40)
      Ce Samedi [1803?/before 1807] Aulnay, 1l.
      Nous irons à Paris, ma femme et moi...
    - ALS to [M. Beauchet] (Box 37, Folder 41)
      26 Nivôse [1803 or later - 1805] La Granges, 1l.
      Je vous...que vous me demandés par le premier courier...
    - ALS [init.] to Beauchet (Box 37, Folder 42)
      [n.d., ca. 1803-1805] [La Grange?] 1l.
    - ALS to [M. Beauchet] (Box 37, Folder 43)
      22 Nivôse [n.y. 1803-1805] La Grange, 1l.
    - ALS [init.] to [Beauchet] (Box 37, Folder 44)
      Vendredi [n.y., n.d.] [1803?] Aulnay, 1l.
      Je suis ici jusqu'a dimanche ou lundi, mon cher...
    - AS [aman.] to [Beauchet] (Box 37, Folder 45)
      Ce mardi [1803?] 1l.
      Je vous envoie, cher citoyen, une lettre du bureau...
    - ALS [init.] to M. Beauchet (Box 37, Folder 46)
      24 Soir [before April 1803] Paris, 1l.
      J'apprends, cher Citoyen, que Lord St. Helen arrive...
    - ALS to [Beauchet] (Box 37, Folder 47)
      6 Prairial an 11 [c. May 27, 1803] Paris, 1l.
      J'ai mis au net le petit travail que nous avons fait...
    - ALS to [Beauchet] (Box 37, Folder 48)
      29 Prairial an 11 [c. June 19, 1803] Aulnay, 1l.
      Je vous envoie, cher Citoyen, un certificat...
    - ALS to [Beauchet] (Box 37, Folder 49)
      4 Messidor an 11 [c. June 24, 1803] Aulnay, 1l.
      J'apprends avec grand plaisir, cher Citoyen...
    - ALS to [Beauchet] (Box 37, Folder 50)
      10 Messidor [11] [c. June 30, 1803] Aulnay, 1l.
      Je viens de recevoir la réponse de Gares...
    - ALS to [Beauchet] (Box 37, Folder 51)
      20 Messidor 11 [c. July 10, 1803] Aulnay, 1l.
      Je vous envoye, cher Citoyen, une lettre de Change...
    - ALS to [Beauchet] (Box 37, Folder 52)
      22 Messidor an 11 [c. July 12, 1803] Aulnay, 1l.
      Je reçois, cher Citoyen, une lettre de M. Mellvill...
    - LS to [Beauchet] (Box 37, Folder 53)
      7 Thermidor 11 [c. July 27, 1803] Aulnay, 1l.
      J'attends impatiement de vous nouvelles...
    - LS to [Beauchet] (Box 37, Folder 54)
      9 Thermidor [c. July 29, 1803] Aulnay, 1l.
      J'ai reçu votre lettre, cher Citoyen, et je vous remercie...
    - ALS [init.] to [Beauchet] (Box 37, Folder 55)
      26 Thermidor [c. August 16, 1803] La Grange, 1l.
      Je viens vous parler, cher Citoyen, de deux...
    - ALS to M. Beauchet (Box 37, Folder 56)
      30 Thermidor [18 Août 1803] La Grange, 1l.
    - ALS to [M. Beauchet] (Box 38, Folder 1)
      4 Fructidor [22 Août 1803] La Grange, 1l.
      Ne désespérons pas, cher Citoyen, et tâchons de faire...
    - ALS [init.] to [Beauchet] (Box 38, Folder 2)
      14 Fructidor [c. September 3, 1803?] [n.p., n.y.] 1l.
      Le bureau de poste a mis notre paquet...
    - ALS [init.] to M. Beauchet (Box 38, Folder 3)
      8 Vendémiaire [an 12] [1 Octobre 1803] La Grange, 1l.
    - ALS (aman.) to M. Beauchet (Box 38, Folder 4)
      10 Vendémiaire 12 [3 Octobre 1803] La Grange, 1l.
    - ALS to [M. Beauchet] (Box 38, Folder 5)
      30 Vendémiaire [23 Octobre 1803?] La Grange, 1l.
    - AL to [M. Beauchet] (Box 38, Folder 6)
      5 Brumaire [28 Octobre 1803 or later] La Grange, 1l.
    - ALS to M. Beauchet (Box 38, Folder 7)
      10 Frimaire 12 [1 Décembre 1803] La Grange, 1l.
    - ALS to [Beauchet] (Box 38, Folder 8)
      Samedi soir [late 1803/early 1804] Aulnay, 1l.
      Nous ne retournerons pas à Paris avant mercredi...
    - ALS [init.] to M. Beauchet (Box 38, Folder 9)
      Samedi [after 1803/before 1807] Paris, 1.
      J'espérais avoir ce matin...
    - AL to M. Beauchet (Box 38, Folder 10)
      [1804 or later] [n.p., n.d.] 1l.
      Je suis content de ma conversation...
    - ALS to [M. Beauchet] (Box 38, Folder 11)
      2 Pluviôse [1804? 1805?] La Grange, 1l.
    - ALS to [M. Beauchet] (Box 38, Folder 12)
      16 Prairial [1804? 1805?] La Grange, 1l.
      Je vois, cher Citoyen, que...
    - ALS [init.] to M. Beauchet (Box 38, Folder 13)
      Dimanche 29 [n.p., n.y.] [ca. 1804?] 1l.
      Je ne sais encore si...
    - ALS (aman.) to M. Beauchet (Box 38, Folder 14)
      22 Nivôse 12 [13 Janvier 1804] La Grange, 1l.
      including note in Lafayette's hand, and letter to
      M. Beauchet by J.M. Felix
    - ALS [init.] to M. Beauchet (Box 38, Folder 15)
      30 Nivôse [an 12] [21 Janvier 1804] La Grange, 1l.
    - ALS to M. Beauchet (Box 38, Folder 16)
      28 Pluviôse [an 12] [18 Février 1804] La Grange, 1l.
    - ALS [init.] to M. Beauchet (Box 38, Folder 17)
      8 Ventôse [an 12] [28 Février 1804] La Grange, 1l.
    - ALS to [M. Beauchet] (Box 38, Folder 18)
      13 Ventôse [5 Mars 1804?] La Grange, 1l.
    - ALS [init.] to M. Beauchet (Box 38, Folder 19)
      24 Ventôse [an 12] [16 Mars 1804] La Grange, 1l.
    - ALS (aman.) to M. Beauchet (Box 38, Folder 20)
      24 Ventôse 12 [16 Mars 1804] La Grange, 1l.
      Notre cher ménage Georges nous quitte...
    - AL to [M. Beauchet] (Box 38, Folder 21)
      26 Ventôse [19 Mars 1804?] La Grange, 1l.
      Je vous ai annoncé une grande lettre, cher Citoïen...
    - ALS [init.] to M. Beauchet (Box 38, Folder 22)
      27 Ventôse [an 12] [19 Mars 1804] 1l.
    - ALS to M. Beauchet (Box 38, Folder 23)
      28 Ventôse [21 Mars 1804?] La Grange, 1l.
    - ALS [init.] to M. Beauchet (Box 38, Folder 24)
      6 Germinal [an 12] [27 Mars 1804] [n.p.] 1l.
    - ALS [init.] to M. Beauchet (Box 38, Folder 25)
      6 Germinal [an 12] [27 Mars 1804] La Grange, 1l.
    - ALS [init.] to M. Beauchet (Box 38, Folder 26)
      7 Germinal [an 12] [28 Mars 1804] La Grange, 1l.
    - ALS [init.] to M. Beauchet (Box 38, Folder 27)
      10 Germinal [an 12] [31 Mars 1804] La Grange, 1l.
    - ALS [init.] to M. Beauchet (Box 38, Folder 28)
      12 Germinal [an 12] [2 Avril 1804] La Grange, 1l.
    - ALS to M. Beauchet (Box 38, Folder 29)
      13 Germinal an 12 [3 Avril 1804] La Grange, 1l.
    - ALS [init.] to M. Beauchet (Box 38, Folder 30)
      18 Germinal [an 12] [8 Avril 1804] La Grange, 1l.
    - ALS [init.] to M. Beauchet (Box 38, Folder 31)
      22 Germinal [an 12] [12 Avril 1804] La Grange, 1l.
    - ALS [init.] to M. Beauchet (Box 38, Folder 32)
      4 Floréal [an 12] [24 Avril 1804] La Grange, 1l.
    - ALS (aman.) to M. Beauchet (Box 38, Folder 33)
      10 Floréal an 12 [30 Avril 1804] La Grange, 1l.
    - ALS to M. Beauchet (Box 38, Folder 34)
      16 Floréal an 12 [6 Mai 1804] La Grange, 1l.
    - ALS [init.] to M. Beauchet (Box 38, Folder 35)
      22 Floréal [an 12] [12 Mai 1804] La Grange, 1l.
    - ALS [init.] to M. Beauchet (Box 38, Folder 36)
      23 Floréal [an 12] [13 Mai 1804] La Grange, 1l.
    - ALS to M. Beauchet (Box 38, Folder 37)
      1er Prairial [an 12] [21 Mai 1804] La Grange, 1l.
    - ALS [init.] to M. Beauchet (Box 38, Folder 38)
      19 Prairial [an 12] [8 Juin 1804] La Grange, 1l.
    - ALS to M. Beauchet (Box 38, Folder 39)
      24 Prairial 12 [13 Juin 1804] La Grange, 1l.
    - ALS [init.] to M. Beauchet (Box 38, Folder 40)
      30 Prairial [an 12] [19 Juin 1804] La Grange, 1l.
    - ALS to M. Beauchet (Box 38, Folder 41)
      16 Messidor [5 Juillet 1804?] Cirey, 1l.
    - ALS [init.] to M. Beauchet (Box 38, Folder 42)
      28 Messidor [an 12] [17 Juillet 1804] Mont Dore, 1l.
    - ALS to [M. Beauchet] (Box 38, Folder 43)
      22 Thermidor [11 Août 1804?] Chavaniac, 1l.
    - ALS to [M. Beauchet] (Box 38, Folder 44)
      24 Thermidor [13 Août 1804?] Chavaniac, 1l.
      Je n'ai pas encore de lettres de vous, cher Citoïen, mais...
    - ALS to [M. Beauchet] (Box 38, Folder 45)
      4 Fructidor [22 Août 1804?]
      Voulés vous bien, cher Citoyen, faire porter...
    - ALS to M. Beauchet (Box 38, Folder 46)
      8 Fructidor [26 Août 1804] Chavaniac, 1l.
    - ALS to [M. Beauchet] (Box 38, Folder 47)
      13 Fructidor [31 Août 1804] Chavaniac, 1l.
    - AL to M. Beauchet (Box 38, Folder 48)
      6 Brumaire 13 [28 Octobre 1804] La Grange, 1l.
    - ALS [init.] to M. Beauchet (Box 38, Folder 49)
      21 Brumaire [an 13] [12 Novembre 1804] La Grange, 1l.
      including 1 ALS from M. des Hayes to M. Beauchet
      and ALS from Charles Pougens to Lafayette.
    - ALS to M. Beauchet (Box 38, Folder 50)
      24 Brumaire [an 13] [15 Novembre 1804] La Grange, 1l.
    - ALS [init.] to M. Beauchet (Box 39, Folder 1)
      Jeudi soir [1805?] La Grange, 1l.
      Nous avons des nouvelles directes de Georges...
    - ALS (aman.) to M. Beauchet (Box 39, Folder 2)
      29 Ventôse an 13 [20 Mars 1805] [n.p.] 1l.
    - ALS (aman.) to M. Beauchet (Box 39, Folder 3)
      14 Germinal an 13 [4 Avril 1805] La Grange, 1l.
    - ALS to M. Beauchet (Box 39, Folder 4)
      16 Germinal an 13 [6 Avril 1805] La Grange, 1l.
    - ALS to [M. Beauchet] [frag. init.] (Box 39, Folder 5)
      L [aman., frag.]
      24 Germinal [14 Avril 1805] La Grange, 1l.
    - ALS [init.] to M. Beauchet (Box 39, Folder 6)
      6 Thermidor [an 13] [25 Juillet 1805] 1l.
    - ALS [init.] to M. Beauchet (Box 39, Folder 7)
      15 Thermidor [an 13] [3 Août 1805] Mont Dore, 1l.
    - AL to M. Beauchet (Box 39, Folder 8)
      23 Thermidor [an 13] [11 Août 1805] Mont Dore, 1l.
    - ALS [init.] to M. Beauchet (Box 39, Folder 9)
      25 Thermidor [an 13] [13 Août 1805] Mardi, Mont Dore, 1l.
    - ALS [init.] to M. Beauchet (Box 39, Folder 10)
      7 Fructidor [an 13] [25 Août 1805] Chavaniac, 1l.
    - ALS [init.] to M. Beauchet (Box 39, Folder 11)
      14 Fructidor [an 13] [1 Septembre 1805] Chavaniac, 1l.
    - L [aman.] S to Monsieur Beauchet (Box 39, Folder 12)
      23 Bre. an 4 [14 Novembre 1805] La Grange, 1l.
      Je vous envoie, cher...
    - ALS to [M. Beauchet] (Box 39, Folder 13)
      11 Frimaire [2 Décembre 1805?] La Grange, 1l.
    - AL to Monsieur Beauchet (Box 39, Folder 14)
      24 Frimaire [ca. December 16, 1805] La Grange, 1l.
    - ALS [init.] to [Beauchet] (Box 39, Folder 15)
      5 Février [1806? 1807?] La Grange, 1l.
      Les moniteurs ont repris leurs cours...
    - AL to Monsieur Beauchet (Box 39, Folder 16)
      6 Avril 1806, Dimanche au soir. La Grange, 1l.
    - ALS to Monsieur Beauchet (Box 39, Folder 17)
      11 Avril 1806, La Grange. 1l.
    - AN to Monsieur Beauchet (Box 39, Folder 18)
      [after 12 Avril 1806] [n.p., n.d.] 1l.
    - ALS to Monsieur Beauchet (Box 39, Folder 19)
      13 Avril 1806, La Grange. 1l.
    - AL to Monsieur Beauchet (Box 39, Folder 20)
      18 Avril 1806 [n.p.] 1l.
    - ALS to Monsieur Beauchet (Box 39, Folder 21)
      [n.p. 20 Avril 1806] 1l.
    - ALS to Monsieur Beauchet (Box 39, Folder 22)
      26 Avril 1806, La Grange. 1l.
    - ALS to Monsieur Beauchet (Box 39, Folder 23)
      7 Mai 1806, La Grange. 1l.
    - ALS to M. Beauchet (Box 39, Folder 24)
      27 Brumaire [an 13] [18 Novembre 1804] La Grange, 1l.
    - ALS (aman.) to M. Beauchet (Box 39, Folder 25)
      1er Frimaire 13 [22 Novembre 1804] La Grange, 1l.
    - ALS (aman.) to M. Beauchet (Box 39, Folder 26)
      9 Frimaire 13 [30 Novembre 1804] La Grange, 1l.
    - ALS to [M. Beauchet] (Box 39, Folder 27)
      6 Brumaire [1805 or earlier] La Grange, 1l.
    - ALS to [M. Beauchet] (Box 39, Folder 28)
      12 Brumaire [1805 or earlier] La Grange, 1l.
    - ALS to [M. Beauchet] (Box 39, Folder 29)
      16 Brumaire [1805 or earlier] 1l.
    - ALS to [M. Beauchet] (Box 39, Folder 30)
      24 Brumaire [1805 or earlier] La Grange, 1l.
    - L [aman.] S to [Beauchet] (Box 39, Folder 31)
      Dimanche [n.d. between 1805-1807] Auteuil, 1l.
    - ALS [init.] to [Beauchet] (Box 39, Folder 32)
      24 Janvier [n.y.] [1805-1807?] La Grange, 1l.
      Je viens d'écire à M. Freitel, cher citoyen...
    - ALS [init.] to [Mde. Beauchet] (Box 39, Folder 33)
      22 Février [1805-1807]
      J'espère, chère Madame, que vous avez de bonnes...
      Filed: with letters to M. Beauchet
    - ALS [init.] to [Mde. Beauchet] (Box 39, Folder 34)
      26 Février [1805-1807?] La Grange, 1l.
      Je vous envoie, cher Madame...
    - ALS to [Beauchet] (Box 39, Folder 35)
      25 Janvier [n.y.] [1805? 1806?] La Grange, 1l.
      Nous avons su, mon cher monsieur, par le bureau de la
      guerre que mon gendre étais en bonne santé...
    - ALS [init.] tp [Beauchet] (Box 39, Folder 36)
      9 Février [n.y.] [1805? 1806?] La Grange, 1l.
      Il y a quinze jours, cher citoien, que...
    - ALS [init.] to [Beauchet] (Box 39, Folder 37)
      6 Juin [p.m. 1806] La Grange, 1l.
      Monsieur Beauchet honorera ici la quittance...
    - AL to Monsieur Beauchet (Box 39, Folder 38)
      11 7bre [p.m. 1806] Chavaniac, 1l.
    - ALS [init.] to [Beauchet] (Box 39, Folder 39)
      11 Octobre [1806?] Chavaniac, 1l.
      Nous voici arrivés, mon cher monsieur, j'ai trouvé...
    - ALS [init.] to [Beauchet] (Box 39, Folder 40)
      13 Octobre [1806?] Chavaniac, 1l.
      J'ai eu réponse de...mon cher monsieur, il est en bon...
    - AL to Monsieur Beauchet (Box 39, Folder 41)
      18 8bre 1806, La Grange. 1l.
    - AL to Monsieur Beauchet (Box 39, Folder 42)
      19 8bre 1806, La Grange. 1l.
    - ALS [init.] to [Beauchet] (Box 39, Folder 43)
      15 Novembre [1806?] [La Grange?] 1l.
      Nos derniers nouvelles personelles...
    - AL to Monsieur Beauchet (Box 39, Folder 44)
      29 Novembre 1806, La Grange. 1l.
    - ALS to Monsieur Beauchet (Box 39, Folder 45)
      8 Décembre 1806, La Grange. 1l.
    - AL to Monsieur Beauchet (Box 39, Folder 46)
      19 Décembre 1806, La Grange. 1l.
    - AL to Monsieur Beauchet (Box 39, Folder 47)
      28 Décembre 1806, La Grange. 1l.
    - ALS to [Beauchet] (Box 39, Folder 48)
      [before 1807?] [La Grange?] 1l.
      J'ai reçu le paquet et je vous remercie de tout mon coeur...
      [includes note written by Mme. Lafayette]
    - ALS [init.] to M. Beauchet (Box 39, Folder 49)
      Paris 26 [n.y.] [before 1807] 1l.
      Je ne sais, cher Citoyen...
    - ALS [init] to M. Beauchet (Box 39, Folder 50)
      Jeudi soir [before 1807] La Grange, 1l.
      J'envoie à Monsieur Beauchet une lettre pour...
    - ALS to [Beauchet] (Box 39, Folder 51)
      2 Janvier [n.p., n.y.] [before 1807?] 1l.
      Je vous envoye, cher Citoyen, une lettre de M. Dudouit...
    - ALS to [M. Beauchet] (Box 39, Folder 52)
      2 Pluviôse [before 1807] La Grange, 1l.
      Ma femme part demain pour Paris...
    - ALS to [M. Beauchet] (Box 39, Folder 53)
      10 Prairial [before 1807] 1l.
      Milles tendres remerciements, cher Citoyen, je viens...
    - ALS to [M. Beauchet] (Box 39, Folder 54)
      26 Brumaire [before 1807] La Grange, 1l.
    - ALS [init.] to [Beauchet] (Box 39, Folder 55)
      20 Janvier [1807 or earlier] 1l.
      Point de nouvelles...
    - ALS [init.] to [Beauchet] (Box 39, Folder 56)
      12 Mars [1807 or earlier] La Grange, 1l.
      Je vous envoie, cher citoien, la réponse de M. Bergen...
    - ALS [init.] to [Beauchet] (Box 39, Folder 57)
      Mars 16 [1807 or earlier] La Grange, 1l.
      Je reçois, cher citoien, une lettre de vous sans date où vous...
    - ALS [init.] to [Beauchet] (Box 40, Folder 1)
      28 Mars [1807 or earlier] La Grange, 1l.
      Je reçois avec une tendre reconnaissance votre...
    - ALS [init.] to [Beauchet] (Box 40, Folder 2)
      30 Mars [1807 or earlier] La Grange, 1l.
      Vous aurez pris part à la joie...
    - ALS [init.] to [Beauchet] (Box 40, Folder 3)
      Avril [1807 or earlier] Vendredi matin, Aulnay. 1l.
      Je suis bien pris de vous, mon cher monsieur, mais...
    - ALS [init.] to [Beauchet] (Box 40, Folder 4)
      2 Avril [1807 or earlier] La Grange, 1l.
      Mde. de L.F. a été fatigué de son voyage...
    - ALS [init.] to [Beauchet] (Box 40, Folder 5)
      5 Avril [1807 or earlier]
      Je vous envoie, mon cher monsieur, le volume de...
    - ALS [init.] to [Beauchet] (Box 40, Folder 6)
      11 Avril [n.y.] La Grange, 1l.
      Nous avons reçu l'argent...
    - ALS [init.] to [Beauchet] (Box 40, Folder 7)
      4 Juillet [1807 or earlier, n.p.] 1l.
      Je vous envoye, mon cher monsieur, la quittance...
    - ALS [init.] to [Beauchet] (Box 40, Folder 8)
      6 Juillet [n.p., n.y.] [1807 or earlier] 1l.
      Milles remerciements de l'argent...
    - ALS [init.] to [Beauchet] (Box 40, Folder 9)
      9 Juillet [1807 or earlier] La Grange, 1l.
    - ALS [init.] to [Beauchet] (Box 40, Folder 10)
      19 Juillet [1807 or earlier] La Grange, 1l.
    - ALS [init.] to [Beauchet] (Box 40, Folder 11)
      1er Octobre [1807 or earlier] La Grange, 1l.
      Je vous renvoie, mon cher monsieur, le billet de...
    - ALS [init.] to [Beauchet] (Box 40, Folder 12)
      12 Octobre [1807 or earlier] La Grange, 1l.
    - ALS [init.] to [Beauchet] (Box 40, Folder 13)
      16 Novembre [1807 or earlier] La Grange, 1l.
      Je vous envoie, mon cher monsieur, un paquet...
    - ALS to [Beauchet] (Box 40, Folder 14)
      n.d., n.p., 1807?]
      Je m'empresse de vous informer, mon cher monsieur...
    - ALS to [Beauchet] (Box 40, Folder 15)
      [np. nd., 1807?]
      Je vous envoie...
    - ALS to [Beauchet] (Box 40, Folder 16)
      15 Janvier 1807, La Grange
      Le bulletin d'hier nous rassure sur le sort de...
    - ALS to [Beauchet] (Box 40, Folder 17)
      16 Janvier 1807, La Grange
      Je vous envoye...
    - ALS [init.] to [Beauchet] (Box 40, Folder 18)
      22 Janvier 1807 [n.p.]
      Nous avons une lettre de George...
    - ALS to [Beauchet] (Box 40, Folder 19)
      23 Janvier 1807, La Grange
    - ALS [init.] to [Beauchet] (Box 40, Folder 20)
      22 Février 1807, La Grange
      Voici, mon cher monsieur...nous avons des lettres...
    - ALS to [Beauchet] (Box 40, Folder 21)
      24 Février 1807, La Grange
      J'ai reçu, mon cher Monsieur, l'argent...
    - ALS to [Beauchet] (Box 40, Folder 22)
      3 Mars [1807] La Grange
      Nous sommes dans la douleur de notre pauvre...
    - ALS to [Beauchet] (Box 40, Folder 23)
      5 Mars 1807, La Grange